臺灣彰化地方法院刑事判決　　　　　 96年度訴字第1687號
公　訴　人　臺灣彰化地方法院檢察署檢察官
被　　　告　甲○○
上列被告因毒品危害防制條例案件，經檢察官提起公訴（96年度
毒偵字第4074號、第4075號），本院依簡式審判程序判決如下：
    主  文
甲○○施用第一級毒品，累犯，處有期徒刑拾月，減為有期徒刑
伍月。又施用第一級毒品，累犯，處有期徒刑拾月，減為有期徒
刑伍月。又施用第二級毒品，累犯，處有期徒刑陸月，減為有期
徒刑月。又施用第二級毒品，累犯，處有期徒刑陸月，減為有
期徒刑月。應執行有期徒刑壹年貳月。
  犯罪事實及理由
一、本件犯罪事實除補充及更正如下外，其餘均與檢察官起訴書
    之記載相同，茲引用之（如附件）：
（一）被告分別基於施用第一級毒品海洛因之獨立犯意，於民國
      96年4 月4 日上午為警查獲前某時、同年月23日晚間某時
      許，在彰化縣埔心鄉○○村○ 鄰○○路○ 段162 號住處，
      將摻有第一級毒品海洛因之溶液以注射針筒注射身體之方
      式，施用海洛因各1 次。
（二）被告另分別基於施用第二級毒品甲基安非他命之獨立犯意
      ，於96年4 月4 日上午為警查獲前某時、同年月23日晚間
      某時許，在上揭住處，均於施用第一級毒品海洛因之後，
      即將第二級毒品甲基安非他命置入吸食器內，以火燒烤吸
      其煙霧之方式，各施用甲基安非他命各1 次。
二、本件證據除補充被告於本院審理時之自白外，其餘亦均與檢
    察官起訴書之記載相同，茲引用之（如上附件）。
三、公訴人雖認被告上揭施用犯行有反覆實施之性質，為集合犯
    。惟按95年7 月1 日修正施行之刑法已刪除連續犯之規定，
    而施用毒品罪，在修正刑法於95年7 月1 日施行前，無論實
    務與理論，一向認為施用完畢，其犯罪即屬成立，基於概括
    犯意，多次施用同級毒品，認係成立連續犯，從無依接續犯
    或常習犯、集合犯所謂包括一罪論處之例，則刑法連續犯規
    定刪除後，多次施用同級毒品，自應併合處罰（最高法院96
    年度臺上字第1195號判決參照）；況被告於96年4 月4 日被
    羈押於彰化看守所，至同年月18日方被釋放，此有臺灣高等
    法院被告前案紀錄表在卷可查，是被告於本院審理時供稱：
    係出所後很煩找不到工作才施用等語，並非虛假，足以採信
    ，則依上所述，顯無從認定被告於前揭時日已有施用毒品成
    癮或有施用毒品習慣之事實，故而，被告上開起訴論罪之施
    用第一級、第二級毒品行為各2 次，當無論以「集合犯」之
    餘地，應回歸一般刑法上行為單、複數之認定，論以數罪而
    予以併合處罰，附此敘明。
四、又公訴人認被告自96年4 月4 日上午7 時許起、至同年月23
    日晚間7 時許止，除前揭時日外，其餘時日亦分別有施用第
    一級毒品海洛因及第二級毒品甲基安非他命之犯行等語。惟
    按被告之自白，不得作為有罪判決之唯一證據，仍應調查其
    他必要之證據，以察其是否與事實相符，刑事訴訟法第156
    條第2 項定有明文。查被告固於偵查中自陳其餘時日另有施
    用第一級毒品海洛因及第二級毒品甲基安非他命之犯行等語
    ，惟被告於本院審理時已供陳：係於96年4 月18日出所後方
    再施用毒品等語，且被告確於96年4 月4 日被羈押於彰化看
    守所，直至同年月18日才被釋放出所一節，亦已如上所述，
    又本案其餘之積極證據即尿液檢驗報告，復僅足佐證被告於
    96年4 月4 日及同年月24日分別遭採集尿液送驗前之4 日內
    有施用海洛因、甲基安非他命之犯行，無從據以認定被告於
    其餘時日另有施用毒品之事實，是此部分之犯行除被告上開
    曾於偵查中之自白外，並無其他證據足以證明，亦無任何尿
    液檢驗報告或其他客觀證據可供本院查核，即無補強證據可
    為被告自白屬實之佐證，自難僅憑被告之自白遽認被告確有
    此部份之犯行，應認不能證明被告犯罪，因公訴人認此部分
    與原起訴論罪部分，有集合犯之實質上一罪關係，故不另為
    無罪之諭知，亦附此敘明。
五、量刑理由：
    被告甫因於95年12月間施用第一級及第二級毒品行為，經本
    院以96年度訴字第254 號審理中（嗣於96年4 月30日為本院
    判決被告施用第一級毒品部分有期徒刑11月、施用第二級毒
    品部分有期徒刑7 月，應執行有期徒刑1 年4 月；再於96年
    7 月25日經臺灣高等法院臺中分院以96年度上訴字第1640號
    分別改判有期徒刑11月減為5 月又15日、7 月減為3 月又15
    日，定應執行刑為有期徒刑8 月後確定）等情，有臺灣高等
    法院被告前案紀錄表及上開2 份判決附卷可證。詎前案仍在
    審理中，被告即為本案犯行，顯見被告戒絕毒品決心之不足
    ，自應給予被告相當之刑期以茲矯正其惡行，另審度施用毒
    品為自戕行為，犯罪心態與一般刑事犯罪之本質並不相同，
    容應以「病人」之角度考量，並慮及施用毒品後常伴隨其餘
    反社會性之行為出現，對社會造成危害，及其犯罪之動機、
    方法、手段、暨犯後坦承犯行，到庭態度良好等一切情狀，
    分別量處如主文所示之刑。又查被告犯罪時間，係在96年4
    月24日以前，所犯分別為施用第一級、第二級毒品罪，悉合
    於減刑條件，應依中華民國九十六年罪犯減刑條例第2 條第
    1 項第3 款之規定，均減其宣告刑二分之一，並定應執行刑
    。
六、應適用之法條：
（一）刑事訴訟法第273 條之1 第1 項，第299 條第1 項前段、
      第310 條之2 、第454 條第2 項。
（二）毒品危害防制條例第10條第1項、第2項。
（三）刑法第11條前段、第47條第1項、第51條第5款。
（四）中華民國九十六年罪犯減刑條例第2 條第1 項第3 款、第
      7 條，判決如主文。
七、如不服本件判決，得自收受送達之日起10日內，向本院提起
    上訴。
本案經檢察官吳曉婷到庭執行職務。
中　　華　　民　　國　　96　　年　　10　　月　　31　　日
                  刑事第四庭    法　官　周淡怡
以上正本證明與原本無異。
如不服本判決，應於判決送達後10日內，向本院提出上訴書狀，
上訴書狀應「敘述具體上訴理由」，並按他造當事人之人數附繕
本。「切勿逕送上級法院」。
中　　華　　民　　國　　96　　年　　11　　月　　2 　　日
                                書記官  劉玫金
附錄論罪科刑法條全文
毒品危害防制條例第10條
施用第一級毒品者，處6月以上5年以下有期徒刑。
施用第二級毒品者，處3年以下有期徒刑。
